---
title: "Week1"
author: "Cochachin Victor"
date: ""
output: pdf_document
---

## Lectura de datos
```{r}
library(survey)
library(tidyverse)
library(haven)
library(knitr)
library(kableExtra)
library(readstata13)
knit_hooks$set(inline = function(x) { 
    prettyNum(x, big.mark=" ")
})
```

Cargando paquets nec

Estableciendo rutas de los archivos a importar.
```{r}
maindir <- "D:/Ciclo V/Semana 1" 
subdir.empleo  <- paste0("/Datos/687-Modulo05/Enaho01a-2019-500.sav")
subdir.sumaria  <- paste0("/Datos/687-Modulo34/Sumaria-2019.sav")
#--------------------------------------------*
dir.deflactor.tiempo <- paste0(maindir,"/Datos/687-Modulo34/Gasto2019/Bases/deflactores_base2019_new.dta")
dir.deflactor.espacial <- paste0(maindir,"/Datos/687-Modulo34/Gasto2019/Bases/despacial_ldnew.dta")
```


## Estimacion puntual

### Ejemplo 1

```{r}
empleo <- read_sav(paste0(maindir,subdir.empleo))
#empleo <- read_sav(paste0(maindir,subdir.empleo),col_select = c(1:20,323))
```

El siguiente comando nos mostrará una tabla de frecuencias de la variable **ESTRATO**, debemos notar que nos muestra un conteo del número de filas asociadas a cada valor de la variable. 

```{r}
table(empleo$P510A1)
```

Estos valores se visualizan como números, pero cada categoría tiene un significado distinto. De acuerdo con el diccionario de datos de la ENAHO podemos etiquetar estos números con el siguiente script. 


```{r}
#-----------------------------------------
#Modificando etiquetas de la variable categórica (o factor varibale)
#-----------------------------------------
empleo$P510A1 <- factor(empleo$P510A1,
                  levels = c("1","2","3"),
                  labels = c("Persona juridica","Persona natural","N.A."))
#-----------------------------------------
table(empleo$P510A1)
```
Otro ejemplo de etiquetas.
```{r}
#-----------------------------------------
#Modificando etiquetas de la variable categórica (o factor varibale)
#-----------------------------------------
empleo$ESTRATO <- factor(empleo$ESTRATO,
                  levels = c("1","2","3","4",
                             "5","6","7","8"),
                  labels = c("1.De 500 000 a más habitantes.",
                             "2.De 100 000 a 499 999 habitantes.",
                             "3.De 50 000 a 99 999 habitantes.",
                             "4.De 20 000 a 49 999 habitantes.",
                             "5.De 2 000 a 19 999 habitantes.",
                             "6.De 500 a 1 999 habitantes.",
                             "7.Área de Empadronamiento Rural (AER) Compuesto.",
                             "8.Área de Empadronamiento Rural (AER) Simple."))

```


```{r}
empleo$conteo <- 1 #Esta variable serviá para contar el número de filas
svy.empleo <- svydesign(ids = ~1, strata = ~ESTRATO,weights = ~FAC500A, data = empleo)
```

Podemos estimar la cantidad de hogar estimada para cada estrato con el siguiente código.

```{r}
est1 <- svytable(~P510A1,svy.empleo); est1
```

El código anterior no nos proporciona el error estandar, para ello podemos utiliza el siguiente código.

```{r}
est2 <- svyby(~conteo,~P510A1,svy.empleo,svytotal,na.rm=T); 
est2.1 <- data.frame(est2,row.names = 1); est2.1
```

El total de hogares encuestados es `r sum(est2$conteo)` y el número de hogares estimados en áreas con más de 500 000 habitantes es `r est2$conteo[1]`. Ahora que tenemos los errores estandar, podemos calcular los coeficientes de variación y los intervalos de confianza al 95%.


```{r}
#Coeficientes de variación
cv_est2 <- cv(est2); cv_est2
```


```{r}
#Intervalos de confianza
conf_est2 <- confint(est2); conf_est2
```
Del cuadro anterior podemos afirmar que al 95 por ciento de confianza, el número de hogares en áreas con más de 500 000 habitantes, se encuentra entre `r conf_est2[1,1]` y  `r conf_est2[1,2]`. 

En la práctica, los reportes deben presentarse de manera que pueda darse una lectura rápida y compresiva al cuadro. Por ello, ahora construiremos un solo cuadro resumen de los cálculos realizados.

```{r}
est0 <- as.numeric(table(empleo$P510A1))
est3 <- cbind.data.frame(est0,
                         round(est2.1,0),
                         cv_est2*100,
                         round(conf_est2,0)
                         ); est3
r.names <- est2[,1]
rownames(est3) <- r.names
```
Ahora daremos formato a nuestra tabla resumen.

```{r cuadro1}
colnames(est3) <- c("Muestra","Estimacion","Error estandar","CV%","2.5%","97.5%")
kable(est3,
      booktabs = T, longtable = T, #format = 'latex',
      linesep = " ",
      caption = "EMPLEO",
      digits = 2,
      align=rep("c", 5),
      format.args = list(decimal.mark = ".", big.mark = " ")) %>%
  row_spec(c(1:1) - 1) %>%
kable_styling(font_size = 9,
                latex_options = c("repeat_header")) %>%
add_header_above(c(" " = 5, "Intervalo al 95% de confianza" = 2)) %>%
footnote(general = "ENAHO 2019",
     general_title = "Fuente: ",
footnote_as_chunk = T, title_format = c("italic"),
threeparttable = T)
```
